臺灣臺中地方法院刑事判決　　　　　　　96年度易字第1911號
公　訴　人　臺灣臺中地方法院檢察署檢察官
被　　　告　丙○○
上列被告因違反家庭暴力防治法等案件，經檢察官提起公訴（九
十五年度偵字第二二五四○號），被告於準備程序進行中就被訴
事實為有罪之陳述，由本院進行簡式審判程序，判決如下：
    主  文
丙○○違反法院依家庭暴力防治法第十三條所為禁止禁止家庭暴
力行為及直接騷擾行為之民事通常保護令裁定，累犯，處有期徒
刑月，如易科罰金，以新臺幣壹仟元折算壹日；又於公務員依
法執行職務時，當場侮辱，累犯，處拘役伍拾玖日，如易科罰金
，以新臺幣壹仟元折算壹日。
    犯罪事實
一、丙○○前因妨害公務、恐嚇危害安全案件，經本院以九十年
    度易字第三七五四號判決分別判處有期徒刑四月、三月，並
    定應執行有期徒刑六月確定，而於民國九十一年四月四日易
    科罰金執行完畢。而丙○○係甲○○之夫（現已離婚），二
    人間具有家庭暴力防治法第三條第一款所定之家庭成員關係
    。且丙○○並曾於九十五年五月十七日經本院依家庭暴力防
    治法第十三條之規定，以九十五年度家護字第四一一號民事
    通常保護令裁定，令其不得對甲○○實施身體上或精神上不
    法侵害之行為，亦不得直接或間接對甲○○為騷擾行為，有
    效期間則為十月。詎丙○○於保護令之有效期間內之九十五
    年十月十日十三時三十分許，在其與甲○○當時位於臺中縣
    新社鄉○○街○段五號之住處，酒後因故以「幹」、「幹你
    娘」等臺語之侮辱性粗話，不斷出言辱罵甲○○。嗣經甲○○報案後，臺中縣警察局東勢分局之警員丁○○即據報抵達
    現場，並於同日十四時三十分許，將丙○○帶回至該局新社
    分駐所處理時，丙○○竟又在該所內，以「幹你娘雞巴」之
    客家語侮辱性粗話，多次辱罵亦在場之甲○○，及當場依法
    執行職務之警員丁○○。
二、案經臺中縣警察局東勢分局報請臺灣臺中地方法院檢察署檢
    察官偵查起訴。
    理  由
一、上開犯罪事實，業據被告丙○○於本院審理時坦承不諱，核
    與被害人甲○○於警詢、偵訊中之指訴、證人即被害人即警
    員丁○○於偵訊之證述、證人即被告之子乙○○於警詢、偵
    訊之陳述情節相符，並有本院九十五年度家護字第四一一號
    民事通常保護令裁定影本在卷為憑，事證明確，被告犯行洵
    堪認定。
二、按家庭暴力防治法所稱家庭暴力者，謂家庭成員間實施身體
    或精神上不法侵害之行為，所稱騷擾者，謂任何打擾、警告
    、嘲弄或辱罵他人之言語、動作或製造使人心生畏怖情境之
    行為，此為家庭暴力防治法第二條第一款、第三款所明定。
    本件被告雖未毆打被害人甲○○，但被告以言語辱罵被害人
    之行為，已屬對被害人甲○○實施精神上不法之侵害，且有
    為直接之騷擾行為，核其所為，係犯家庭暴力防治法第五十
    條第一款、第二款之違反法院禁止對被害人實施精神上不法
    之侵害行為，及禁止直接對被害人為直接騷擾行為之民事通
    常保護令罪。又被告雖於一次行為中違反前開保護令內禁止
    對被害人實施精神上不法侵害行為，及不得直接騷擾行為，
    惟法院依同法第十三條規定核發保護令者，該保護令內之數
    款規定，均係保護令之內容，僅係將其違反情形逐一列舉，
    被告如同時違反保護令內數款規定，仍僅論以單一之違反保
    護令罪。又公訴意旨漏未論及被告之禁止直接騷擾行為之犯
    行，固有未洽，然與禁止實施家庭暴力行為有事實上一罪之
    關係，本院仍得併予審酌。核被告所為，係犯家庭暴力防治
    法第五十條第一款、第二款之違反保護令及刑法第一百四十
    條第一項前段之侮辱公務員罪。被告先後辱罵被害人甲○○
    之行為，係於密接之時間地點實施，侵害同一法益，各行為
    之獨立性極為薄弱，且係出於同一違反上開民事保護令之騷
    擾被害人之目的，依一般社會健全觀念，在時間差距上，難
    以強行分開，應視為數個舉動之接續施行，屬接續犯。又所
    犯上開二罪間，犯意各別、行為互殊，應予分論併罰。查被
    告前曾受有期徒刑之執行完畢，已如上述，有臺灣臺中地方
    法院檢察署刑案資料查註紀錄表、臺灣高等法院被告前案紀
    錄表附卷可稽，其於五年以內故意再犯本件有期徒刑以上之
    罪，均為累犯，應各依刑法第四十七條第一項規定加重其刑
    。爰審酌被告明知被害人甲○○已向法院聲請核發通常保護
    令，猶不思設法改善夫妻間之相處模式，建立相互信賴尊重
    之基礎，反而動輒以粗暴言詞相向，致使被害人甲○○處於
    精神壓力之中而備感困擾，復對依法執行職務之警員施以侮
    辱，藐視國家公權力，犯罪後迄未與被害人達成和解，惟念
    其僅以侮辱性粗話相加，並未動手毆打被害人，且犯後坦承
    犯行並表悔意，態度尚可，檢察官求處六個月以上有期徒刑
    ，尚屬過重等一切情狀，分別量處如主文所示之刑，並均諭
    知易科罰金之折算標準。
據上論斷，應依刑事訴訟法第二百七十三條之一第一項、第二百
九十九條第一項前段，家庭暴力防治法第五十條第一款、第二款
，刑法第十一條前段、第一百四十條第一項、第四十七條第一項
、第四十一條第一項前段、刑法施行法第一條之一第一項、第二
項前段，判決如主文。
中　　華　　民　　國　　96　　年　　5　　月　　31　　日
　　　　　　　　　刑事第六庭  法　官  林念祖
以上正本證明與原本無異。
如不服本判決，應於判決送達後十日內，向本院提出上訴狀。
　　　　　　　　　　　　　　　書記官
中　　華　　民　　國　　96　　年　　5 　　月　　31　　日
附錄論罪科刑法條
家庭暴力防治法第五十條
（違反保護令罪之處罰）
違反法院依第十三條、第十五條所為之下列裁定者，為本法所稱
之違反保護令罪，處三年以下有期徒刑、拘役或科或併科新臺幣
十萬元以下罰金︰
一、禁止實施家庭暴力行為。
二  禁止直接或間接騷擾、接觸、通話或其他連絡行為。
中華民國刑法第一百四十條
（侮辱公務員公署罪）
於公務員依法執行職務時，當場侮辱，或對於其依法執行之職務
公然侮辱者，處六月以下有期徒刑、拘役或一百元以下罰金。對
於公署公然侮辱者亦同。
